【裁判字號】    97,交聲,659
【裁判日期】    970526
【裁判案由】    聲明異議
【裁判全文】
臺灣高雄地方法院交通事件裁定         97年度交聲字第659號
原處分機關  交通部公路總局高雄區監理所
異  議  人
即受處分人  乙○○
上列異議人即受處分人因聲明異議案件，對於交通部公路總局高
雄區監理所民國97年3 月7 日所為之處分（原處分：高監自裁字
裁80-B00000000），聲明異議，本院裁定如下：
    主  文
異議駁回。
    理  由
一、原處分機關略以：異議人即受處分人乙○○於民國97年1 月
    28日17時35分，駕駛車號1656-5R 號自用小客車，在高雄市
    ○○路與正豐路口，因駕車行經有燈光號誌管制之交岔路口
    闖紅燈，經高雄市政府警察局三民第二分局警員攔停該車，
    而以異議人駕車行經有燈光號誌管制之交岔路口闖紅燈為由
    ，依違反道路交通管理處罰條例第53條第1 項之規定掣單舉
    發，嗣經原處分機關依道路交通管理處罰條例第53條第1項
    ，於97年3 月7 日開立裁決書裁處異議人罰鍰新臺幣（下同
    ）2,700 元，並依道路交通管理處罰條例第63條第1 項第3
    款規定，記違規點數3 點在案。
二、聲明異議意旨略以：本案舉發警員應提出監視錄影器錄影或
    拍照存證之資料證明異議人闖紅燈，且本件並無證據證明異
    議人闖紅燈云云。
三、按汽車駕駛人，行經有燈光號誌管制之交岔路口闖紅燈者，
    ，處1,800 元以上5,400 元以下罰鍰，道路交通管理處罰條
    例第53條第1 項定有明文。又按汽車駕駛人有前開第53 條
    規定之情形者，除依該條處罰鍰外，並予記違規點數3 點，
    同條例第63條第1 項第3 款亦有明文規定。
四、經查：
(一)、異議人上揭時、地，駕駛車號1656-5R 號自用小客車闖紅燈
    之事實，業據證人即本件舉發員警甲○○於到庭結證稱：我
    係於97年1 月18日下午5 時35分許，在高雄市○○路及正豐
    街口紅綠燈號誌亮紅燈2 秒後，發現異議人駕駛車號1656-5
    R 號自小客車在覺民路上由西往東方向闖紅燈，而將異議人
    攔停，並有看見該路口有機車或汽車停止在停止線前等綠燈
    ，當時視線很好等語明確（詳本院卷第14頁至第15頁），並
    有高雄市政府警察局舉發違反道路交通事件通知單及證人甲
    ○○庭呈之現場圖1 份附卷可稽。
(二)、至異議人雖以前揭情詞置辯。惟查，異議人於前揭時、地確
    有駕車行經有燈光號誌管制之交岔路口而闖紅燈之交通違規
    行為，業據證人甲○○於本院到庭結證明確，均已如前述，
    而證人甲○○雖為本件舉發員警，惟其到庭所陳述之上開舉
    發經過，經查尚無違反經驗或論理法則之處，且遍查本件卷
    存證據資料，亦無任何積極證據足以證明其前揭所述係虛偽
    不實，自不得僅因其為本件開單舉發異議人之員警，即遽予
    否認其上開證述之可信性，況上開證人與異議人間素昧平生
    ，並無仇隙嫌怨，而警員執行公務時，本身即受有行政懲處
    責任之監督，且其到庭具結作證，更係以刑事責任擔保其證
    言之真實性，從而，證人甲○○於本院到庭結證之證詞，應
    堪值採信確屬實情。再者，本件異議人駕車行經有燈光號誌
    管制之交岔路口而闖紅燈之交通違規行為，如有監視錄影器
    錄影或拍照存證之物證資料，固可免除不必要之爭議，然員
    警執行交通勤務，依法並未要求就任何違規事項均必須錄影
    或拍照存證，此觀道路交通管理處罰條例第7 條之2 亦規定
    在當場不能或不宜攔截舉發之情況下，可逕行舉發之意旨即
    明，且因此等違規情事均發生於一剎那之間，除非恰有錄影
    設備或得拍攝快速移動畫面之照相設備，否則要求值勤警員
    或舉發機關需緊急錄影或拍照後以此為證，未免與執行勤務
    之實況相悖，並難以實行，故於因無法及時攝影取證之情況
    下，如無其他證據顯示舉發員警有誤認或故意構陷之情事時
    ，尚難以舉發員警無法提出其他證據佐證，即認其所述不可
    採信，否則該未裝設科學儀器之路段，豈非陷入駕駛人得任
    意違規之狀態，自非妥適；而本件異議人前揭違規行為，已
    據上開證人於本院到庭結證明確，異議人於此亦未能提出上
    開證人有誤認或故意構陷之具體事證，是縱裁決機關僅能由
    舉發員警證明異議人之違規行為，而未能提出照片或其他證
    據證明，亦難認其未盡舉證責任，而遽認裁決機關之處分為
    不法，是異議人指稱並無證據證明其有闖紅燈之行為云云，
    亦殊不足採。是以，異議人之前揭辯詞均無足據以為有利異
    議人之認定。本件事證明確，異議人確有於前揭時、地駕車
    行經有燈光號誌管制之交岔路口而闖紅燈之違規行為，洵堪
    認定。
五、綜上所述，異議人確有於前揭時、地駕車行經有燈光號誌管
    制之交岔路口而闖紅燈之違規行為。從而，原處分機關依道
    路交通管理處罰條例第53條第1 項暨違反道路交通管理事件
    統一裁罰標準及處理細則第43、44、67條等規定，於97年3
    月7 日開立裁決書裁處異議人罰鍰2,700 元，並依第63條第
    1 項第3 款規定，記違規點數3 點，核無違誤，應予維持，
    本件異議人之異議為無理由，應予駁回。
據上論斷，應依道路交通案件處理辦法第19條，裁定如主文。
中    華    民    國    97    年    5     月    26    日
                      交通法庭  法  官  文昌
以上正本，係照原本作成，證明與原本無異。
如不服本裁定應於送達後5日內向本院提出抗告狀。
中    華    民    國    97    年    5     月    26    日
                                書記官  吳良美


司法院資訊處製作；財團法人民間司法改革基金會備份。
